【裁判字號】    95,交簡上,29
【裁判日期】    950630
【裁判案由】    
【裁判全文】
臺灣彰化地方法院刑事判決            95年度交簡上字第29號
公  訴  人  臺灣彰化地方法院檢察署檢察官
上  訴  人
即  被  告  甲○○
上列上訴人因過失傷害案件，不服本院九十五年度彰交簡字第八
八號中華民國九十五年三月二十一日第一審判決（原檢察官聲請
簡易判決處刑案號：九十四年度偵字第八三八一號），本院管轄
第二審合議庭判決如左︰
    主  文
上訴駁回。
    事實及理由
一、本案經本院審理結果，認第一審判決認事用法及量刑均無不
    當，應予維持，並引用第一審判決書記載之事實、證據及理
    由（如附件）。
二、上訴人即被告上訴意旨略以：本件車禍是告訴人來撞伊，並
    不是伊去撞她，且伊有要與告訴人和解，但告訴人未到庭，
    而無法達成和解，而原判決判處伊拘役五十日，有所違誤，
    故請求撤銷原判決，更為被告無罪之判決云云。
三、本件被告甲○○固坦承有於上開時、地，駕駛車牌號碼三三
    ０一─ＬＦ號之自用小客車，與告訴人乙○○所騎乘之車牌
    號碼ＬＡＤ─二０三號重型機車碰撞，致告訴人人車倒地，
    受有背、雙手挫傷、雙下肢挫傷併血腫及下肢多處部位之開
    放性傷口等傷害等情不諱，惟矢口否認有何過失傷害之犯行
    。惟查，被告上開過失傷害之事實，業據告訴人證述甚詳，
    並有道路交通事故調查報告表（一）（二）、道路交通事故
    現場圖、彰化縣警察局道路交通事故肇事人自首情形紀錄表
    、財團法人彰化基督教醫院診斷書各一份及事故現場照片九
    幀在卷可稽。按轉彎車應讓直行車先行，道路交通安全規則
    第一百零二條第一項第六款前段定有明文。本件肇事地點為
    丁字型之路口，告訴人係在金馬路三段七二六巷直行，被告
    係從田園火鍋城前右轉欲進入金馬路三段七二六巷，故告訴
    人為直行車，被告為轉彎車，而金馬路三段七二六巷之巷道
    寬度僅三點六公尺寬，而被告係駕駛自用小客車，該自用小
    客車於甫欲右轉彎時，勢必佔用該三點六公尺寬之巷道之大
    部分，且告訴人在無法得知被告突從田園火鍋城前之巷道轉
    出時，被告突然佔用七二六巷巷道之舉動，勢必造成告訴人
    閃煞不及而與被告之自小客車發生碰撞，致告訴人人車倒地
    ，受有背、雙手挫傷、雙下肢挫傷併血腫及下肢多處部位之
    開放性傷口等傷害，是以被告對本件車禍之發生顯有過失甚
    明。再者，本件告訴人因本件車禍受傷，與被告之過失行為
    間，復有相當之因果關係。綜上所述，足認被告就本件車禍
    之發生確有過失，是以本件被告過失傷害犯行事證明確，原
    審判決參酌被告過失之情形、犯後態度及係累犯等一切情狀
    ，據以論罪科刑，判處拘役五十五日，並諭知易科罰金之折
    算標準，核無不當，被告上訴指摘原判決不當，而聲請撤銷
    原判決，為被告無罪之判決云云，為無理由，應駁回其上訴
    。
據上論斷，應依刑事訴訟法第四百五十五條之一第一項、第三項
、第三百七十三條、第三百六十八條，判決如主文。
本案經檢察官洪紹文到庭執行職務。
中    華    民    國    95    年    6     月    30    日
                        臺灣彰化地方法院刑事第二庭
                            審判長法官     石馨文
                            法      官     李水源
                            法      官     黃齡玉
以上正本證明與原本無異。
本件不得上訴。
中    華    民    國    95    年    7     月     3    日
                                書記官     梁高賓


司法院資訊處製作；財團法人民間司法改革基金會備份。
